臺灣橋頭地方法院民事判決　　　　　　110年度橋簡字第616號
原　　　告　顏志吉　

被　　　告　陳宏遠　
上列當事人間請求損害賠償事件，原告提起刑事附帶民事訴訟，
經本院刑事庭移送前來（110 年度簡附民字第81號），本院於民
國110 年9 月23日言詞辯論終結，判決如下：
    主      文
被告應給付原告新臺幣參仟元，及自民國一一○年六月三日起至
清償日止，按週年利率百分之五計算之利息。
原告其餘之訴駁回。
訴訟費用由被告負擔。
本判決第一項得假執行。但被告如以新臺幣參仟元為原告預供擔
保，免為假執行。
原告其餘假執行之聲請駁回。
    事實及理由
一、原告主張：被告前因妨害自由等案件，與原告有所嫌隙，被
    兩造於民國110 年1 月28日9 時40分許，因妨害自由案件，
    分別前往臺灣橋頭地方檢察署偵查庭應訊，被告見原告在偵
    查庭庭外椅子上等候應訊，竟心生不悅，在不特定多數人得
    共聞之公開場所內，以「垃圾」之穢語辱罵原告。被告上開
    行為侵害原告之名譽權，致原告受有精神上痛苦，爰依侵權
    行為之法律關係請求被告賠償慰撫金新臺幣（下同）600,00
    0 元等語，並聲明：被告應給付原告600,000 元，及自起訴
    狀繕本送達翌日起至清償日止按週年利率5 ％計算之利息；
    願供擔保請准宣告假執行。
二、被告則以：伊雖然有說「垃圾」（台語），但伊針對的是原
    告先前隱瞞已婚身分，欺騙單親媽媽之行為，伊並未指名道
    姓等語資為抗辯，並聲明：原告之訴駁回。
三、本院之判斷：
  ㈠本件原告主張被告有於上開時間、地點以「垃圾」之用語辱
    罵原告等情，業據被告於臺灣橋頭地方檢察署110 年度偵字
    第4414號偵查中供陳在卷（見電子卷證內他卷第30頁），經
    本院以110 年度簡字第681 號（下稱系爭刑案）刑事判決判
    被告犯公然侮辱罪，處罰金3,000 元，業據本院調閱系爭刑
    案卷證核閱無訛，且有上開刑事判決附卷可參，被告亦自承
    當時確實有說「垃圾」等語，足認原告此部分主張，應屬非
    虛。
  ㈡被告雖一再辯稱係對事不對人云云，然依據電子卷證內他卷
    所附之現場監視器翻拍照片可知，被告在錄影畫面中，確實
    面對原告、並以手指向原告，顯見其所辱罵之對象即為原告
    ，所言又具鄙視意涵，被告所稱之「對事」云云，至多僅為
    其動機及紛爭緣由，尚不得以此脫免損害賠償責任。縱被告
    之動機或為他人打抱不平，然亦不得使用偏激不堪之言詞為
    人身攻擊。再參酌相關上開監視器翻拍照片之衝突過程，所
    言非無其他表達方式，亦無庸於第三人得聽聞之場合，被告
    所為顯已逾越合理評論之範圍。是被告上開侮辱性言論之行
    為具有故意，且足以貶損原告之人格及社會評價，應堪認定
    。綜上，原告主張其名譽受侵害，依民法人格權及侵權行為
    相關規定，請求被告應負損害賠償責任，為有理由，應予准
    許。被告上開所辯，自不足採。
  ㈢次按因故意或過失，不法侵害他人之權利者，負損害賠償責
    任；不法侵害他人之身體、健康、名譽、自由、信用、隱私
    、貞操，或不法侵害其他人格法益而情節重大者，被害人雖
    非財產上之損害，亦得請求賠償相當之金額，民法第184 條
    第1 項前段、第195 條第1 項前段定有明文。本件被告既有
    以「垃圾」之侮辱性言詞貶抑原告之社會評價，而有侵害原
    告名譽權之情事已如前述，原告自得請求被告賠償慰撫金。
    又法院於酌定慰撫金數額時，應斟酌加害人與被害人雙方之
    身分、資力與加害程度，及其他各種情形核定之。爰審酌原
    告為國中畢業，從事司機、品檢工作；被告則為高職畢業，
    擔任公司負責人，業據兩造自行陳述明確（見本院卷第34頁
    ），並審酌兩造之關係、被告用語之侵害程度，暨兩造之身
    分、資力（詳如卷附兩造稅務電子閘門財產所得調件明細表
    ）等諸多情狀，認原告請求慰撫金600,000 元尚嫌過高，應
    以3,000 元為適當。
四、綜上所述，被告既有以「垃圾」之侮辱性言詞侵害原告名譽
    權之情事，原告自得請求被告給付慰撫金，惟應以3,000 元
    為適當。從而，原告請求被告賠償其損害，於請求被告給付
    3,000 元及自刑事附帶民事起訴狀繕本送達翌日即110 年6
    月3 日起至清償日止按週年利率5 ％計算利息之範圍內，為
    有理由，逾此部分之請求，則無理由，應予駁回。
五、原告勝訴部分，係適用簡易訴訟程序所為被告敗訴之判決，
    原告雖為假執行宣告之聲請，惟依民事訴訟法第389 條第1
    項第3 款規定，仍由本院依職權宣告；至原告敗訴部分，假
    執行之聲請失所依附，爰予駁回。另依同法第392 條第2 項
    規定，職權宣告被告如預供擔保，免為假執行。
六、本件原告係提起刑事附帶民事訴訟，經本院刑事庭裁定移送
    民事庭審理，依刑事訴訟法第504 條第2 項之規定，免納裁
    判費，且至本件言詞辯論終結時，亦未發生其他訴訟費用，
    本無確定訴訟費用額之必要，惟為免將來如有訴訟費用發生
    時，得確定由何當事人負擔，仍依民事訴訟法第78條規定，
    諭知訴訟費用之負擔義務者如主文。
中    華    民    國   110    年    10    月    14    日
                  橋頭簡易庭  法      官  郭育秀
以上正本係照原本作成。
如不服本判決，應於送達後20日內，向本院提出上訴狀並表明上
訴理由，如於本判決宣示後送達前提起上訴者，應於判決送達後
20日內補提上訴理由書（須附繕本）。
中    華    民    國  110     年    10    月    14    日
                              書  記  官  塗蕙如